# 递延所得税一个问题

提问人：rainy418 时间：2011-06-09 08:47:56
准则规定“除企业合并以外的其他交易或事项中，如果该项交易或事项发生时既不影响会计利润，也不影响应纳税所得额，则所产生的资产、负债的初始确认金额与其计税基础不同，形成应纳税暂时性差异的，交易或事项发生时不确认相应的递延所得税负债。
”CPA教材举了个例子“A企业内部研发形成无形资产 1200 万元，税法规定未来可税前扣除 1800 万元，不确认递延所得税资产”。问题1 ：上例中的无形资产在后续摊销的时候要确认递延所得税资产吧？我认为摊销时确认递延所得税资产，只影响费用，不影响原资产历史成本。道理就同固定资产折旧方法不同于税法时确认递延所得税一样。 问题 2 ：购买固定资产时分期付款，且具有融资性质的情况下，产生了未确认融资费用，导致资产确认金额和计税基础不同，分别在初始确认和折旧时是否应确认递延所得税？

回答人：chenyiwei
两种情况都不确认。如果初始确认时没有确认递延所得税资产或递延所得税负债，则对所确认的资产的原始计税基础或账面原值在各期间之间进行分摊时，视作初始计量的延续，也同样不确认后续暂时性差异的递延所得税。